【裁判字號】    98,交聲更,5
【裁判日期】    980511
【裁判案由】    違反道路交通管理處罰條例
【裁判全文】
臺灣宜蘭地方法院交通事件裁定         98年度交聲更字第5號
移
異  議  人
即受處分人  甲○○
上列受處分人因違反道路交通管理處罰條例案件，對於交通部公
路總局臺北區監理所宜蘭監理站所為之處分（原處分案號：宜監
字第裁43-Q00000000號），聲明異議，本院裁定如下：
    主  文
異議駁回。
    理  由
一、按汽（機）車駕駛人行經有燈光號誌管制之交岔路口紅燈右
    轉者，處新臺幣（下同）600元以上1,800元以下罰鍰，道路
    交通管理處罰條例第53條第2項及同條例第3條第8款定有明
    文，且汽（機）車駕駛人駕駛汽車違反道路交通管理處罰條
    例第53條規定者，除應依該條所規定之罰鍰處罰外，並予記
    違規點數3點，同條例第63條第1項第3款亦有明文。
二、本件異議人即受處分人甲○○於民國97年6月4日晚間9時12
    分許，騎乘車牌號碼NP2-830號機車，沿宜蘭縣蘇澳鎮○○
    街行駛，於行經宜蘭縣蘇澳鎮○○路與興泰街路口時，其行
    進方向之燈光號誌係禁止通行之紅燈號誌，竟紅燈右轉，為
    宜蘭縣政府警察局交通警察隊攔停，以受處分人有違反道路
    交通管理處罰條例第53條第2項規定之行為掣單舉發。嗣受
    處分人未於舉發通知單上所載應到案日期前向原處分機關提
    出申訴，原處分機關乃於97年10月7日依道路交通管理處罰
    條例第53條第2項及第63條第1項（漏載第3款）及違反道路
    交通管理事件統一裁罰標準表之規定裁處罰鍰1,200元並記
    違規點數3點。
三、本件受處分人矢口否認其有紅燈右轉之違規行為，辯稱：伊
    不知道有沒有紅燈右轉，請員警拿出證據云云。經查：受處
    分人於上開時地騎乘機車有未依號誌紅燈右轉之違規行為，
    業經證人即當日值勤員警乙○○○到庭結證稱：「當時我跟
    我們隊長一起值勤，地點在宜蘭縣蘇澳鎮○○街與蘇港路口
    ，異議人是從興泰街右轉往蘇港路的方向行駛，當時蘇港路
    方向的號誌是綠燈，所以興泰街是紅燈，異議人是紅燈右轉
    」等語（見本院98年度交聲更字第5號卷第12頁筆錄）明確
    ，且證人張良當日亦有錄影、錄音採證，此有錄影、錄音光
    碟附卷可參，而上開錄影光碟經本院當庭勘驗之結果，可知
    本件受處分人所騎乘之機車，確有於蘇港路燈光號誌為綠燈
    （即興泰街燈光號誌為紅燈）時，由興泰街紅燈右轉進入蘇
    港路等情無誤，此亦有勘驗筆錄附卷可考（見本院98年度交
    聲更字第5號卷第12頁勘驗筆錄、97年度交聲字第321號卷第
    21頁），核與證人張良所為證述之情節相符，再以證人張良
    為親眼目睹之證人，其到庭具結作證，與受處分人並無怨隙
    ，自無自陷於偽證罪之追訴而構詞誣賴受處分人之理，綜上
    ，自堪認證人張良所為之證述核與事實相符而堪採認，受處
    分人空言否認有違規之行為，不足為據。
四、從而，本件受處分人確有於有燈光號誌管制之交岔路口紅燈
    右轉之違規行為事證明確，原處分機關依道路交通管理處罰
    條例第53條第2項、第63條第1項第3款及違反道路交通管理
    事件統一裁罰標準表規定裁處受處分人罰鍰1,200元並予記
    違規點數3點，核無違誤，受處分人之異議為無理由，應予
    駁回。
據上論斷，應依道路交通案件處理辦法第19條，裁定如主文。
中    華    民    國    98    年    5    月    11    日
                  交通法庭法  官  鄭貽馨
以上正本證明與原本無異。
如不服本裁定，應於裁定送達後5日內，向本院提出抗告狀。（
應附繕本）
                          書記官  高雪琴
中    華    民    國    98    年    5     月    11    日


司法院資訊處製作；財團法人民間司法改革基金會備份。
